

NAJIA **LIGALI**

DEVELOPPEUSE WEB

Technicienne informatique avec une récente spécialisation en développement web, je conjugue passion pour les nouvelles technologies et méthodologie rigoureuse. Mon parcours m'a armée d'une expertise technique et d'un sens aigu de l'organisation, me permettant de mener à bien des projets web en visant l'excellence et l'atteinte des objectifs stratégiques.

FORMATION

Décembre 2022 - 15 Décembre 2023:

Formation développeur web et web mobile fullstack Online FormaPro Saint Denis les Boura

Mai - Août 2021

Certification ENI Mageweb Informatiques Services LA GRANDE MOTTE

Développeur/Intégrateur Web et applications mobiles(sur option)

Formation à distance de 14h

Octobre 2011

PCIE Passeport de compétences informatiques européens

Janvier 2011 - Juin 2012

Diplôme de technicien d'assistance informatique CRM DE MULHOUSE

2007-2008:

Licence histoire géographie

COMPETENCES

HTML CSS/SASS **JAVASCRIPT PHP** MY SQL

EXPERIENCE

Octobre 2023 - Novembre 2023

Stagiaire développeur web chez Vantek: création d'un site web complet de la conception à la réalisation en PHP et son framework Symfony

Octobre 2022

Stagiaire développeur web chez Yupanki

Décembre 2016- Mai 2022

Secrétaire administrative Contrôle technique de **CEYZERIAT**

Assurer la gestion du courrier, des appels, du planning, du qualité, des maintenances, des commandes et du parc informatique. Rentrer les cartes grises des véhicules sur logiciel CarolVL. Accueillir la clientèle, gestion du qualité, des maintenances et des commandes.

2013 - fin 2016

Gérante de ma société MVR MICRO

Assurer la gestion de la société: comptabilité, achat, commande, SAV client

Réparer des pc fixes, portables, tablettes, certains modèles de smartphones et dépanner Assurer la vente de matériel et conseil client-pro. Installer les périphériques ou box internet. Donner des cours d'informatique.

CONTACT



06.87.67.22.05



validress@outlook.fr



51 allée des prés de St Just 01250

SAINT JUST